【裁判字號】    99,易,1588
【裁判日期】    990827
【裁判案由】    詐欺等
【裁判全文】
臺灣臺中地方法院宣示判決筆錄         99年度易字第1588號
公  訴  人  臺灣臺中地方法院檢察署檢察官
被      告  李苓英
選任辯護人  吳昀陞律師
被      告  簡志豪
            黃郁庭
            蘇清雄
            葉志遠
            葉維哲
上  一  人
選任辯護人  張益隆律師
被      告  劉友
                    樓之30
            葉光喜
            李昭娟
上列被告因詐欺等案件，經檢察官提起公訴（99年度偵字第2237
、2744、10161號）後，聲請改依協商程序判決，本院於中華民
國99年8月27日下午4時，在本院第3法庭宣示判決，出席職員如
下：
                          審判長法  官  楊曉惠
                                書記官  謝明倫
法官起立朗讀判決主文、犯罪事實要旨、處罰條文，及告以上訴
限制、期間並提出上訴狀之法院，且諭知記載其內容：
一、主    文：
    李苓英犯詐欺取財罪，處有期徒刑伍月，如易科罰金，以新
    臺幣壹仟元折算壹日，扣案之電信公司門號申請單等相關資
    料壹大份、筆記本伍本、廣告單壹張、行動電話貳支、SIM
    卡貳拾張均沒收之。
    簡志豪犯詐欺取財罪，累犯，處有期徒刑伍月，如易科罰金
    ，以新臺幣壹仟元折算壹日，扣案之筆記本壹本、電話門號
    申請書等相關資料壹大份、威寶電信說明書壹本、SIM卡捌
    張、UTEC牌行動電話貳支均沒收之。
    黃郁庭犯幫助詐欺取財罪，處有期徒刑貳月，如易科罰金，
    以新臺幣壹仟元折算壹日，緩刑貳年，扣案之雜記肆張、記
    事本壹本、SIM卡拾張、手機SIM卡領取同意書壹張、廣告手
    稿壹張均沒收之。
    蘇清雄犯詐欺取財罪，處有期徒刑伍月，如易科罰金，以新
    臺幣壹仟元折算壹日，扣案之行動電話柒支、SIM卡貳拾玖
    張、記憶卡壹張、橡皮章貳個、記事本壹本、文件夾壹本、
    SIM卡清單肆張、買賣契約書壹盒、SIM卡號清單壹張、客戶
    問答篇張、廣告資料單等相關資料壹大份均沒收之。
    葉志遠犯詐欺取財罪，累犯，處有期徒刑伍月，如易科罰金
    ，以新臺幣壹仟元折算壹日，扣案之門號申請書資料等相關
    資料壹大份、空白手機及SIM卡領取切結書壹大份、筆記本
    壹本、NOKIA牌1650型行動電話、ERER牌行動電話各壹支、S
    IM卡肆拾張、SIM塑膠空片片均沒收之。
    葉維哲犯詐欺取財罪，處有期徒刑伍月，如易科罰金，以新
    臺幣壹仟元折算壹日，扣案之申請書等相關資料壹份、行動
    電話貳支、SIM卡貳張、行動網卡壹支均沒收之。
    劉永犯詐欺取財罪，處有期徒刑肆月，如易科罰金，以新
    臺幣壹仟元折算壹日，扣案之行動電話伍支、SIM卡拾柒
    張、門號申請資料表等相關資料壹大份、電腦主機壹臺均沒
    收之。
    葉光喜犯幫助詐欺取財罪，處有期徒刑貳月，如易科罰金，
    以新臺幣壹仟元折算壹日，緩刑貳年。
    李昭娟犯幫助詐欺取財罪，處有期徒刑貳月，如易科罰金，
    以新臺幣壹仟元折算壹日，緩刑貳年。
二、犯罪事實要旨：
(一)、簡志豪前於因違反兒童及少年性交易防制條例、侵占案件
      ，分別經臺灣高等法院以92年度上訴字第3011號判處有期
      徒刑1年8月確定，及臺灣桃園地方法院以95年度易字第15
      06號判處有期徒刑8月確定，並定應執行刑為有期徒刑2年
      2月確定，嗣經減刑為應執行有期徒刑1年1月確定，甫於9
      6年9月5日縮短刑期執行完畢。葉志遠前因違反護照條例
      案件，經最高法院以95年度臺上字第6516號判處有期徒刑
      1年確定，嗣經減刑為有期徒刑6月確定，甫於96年10月10
      日縮短刑期執行完畢。詎均不知悔改，林得茂(另行審結)
      發現國內各電信公司均推出「小額付款」服務，凡持有行
      動電話門號者，皆可在網際網路上購買智冠科技股份有限
      公司（下稱智冠公司）所發行之「MY  CARD」點數（此點
      數可適用於多家線上遊戲公司發行、經營之遊戲），再以
      消費者次月之行動電話門號帳單收款，倘消費者未即時繳
      付電信門號帳單，電信業者經過3個月之催收期間後，才
      會將無法收款之訊息轉知智冠公司，而智冠公司又需1個
      月之時間整理後，才會將前述未付款之點數停權，因此無
      資力者透過電信門號付款方式所購買之遊戲點數，縱然全
      未付款，仍有4個月至半年之時間可使用該等點數之事實
      。林得茂遂自97年3月起，發送簡訊予全國之通訊行與從
      事「辦門號換現金」之業務，表明以儲值點數金額6折之
      價格收購遊戲點數〔例如消費者在網路上以新臺幣(下同)
      1,000元價所購買之點數，林得茂僅以600元收購），並與
      李苓英、簡志豪、蘇清雄、葉志遠基於意圖為自己不法所
      有之個別犯意，李苓英、簡志豪、蘇清雄、葉志遠分別向
      無資力者收購遊戲點數，再轉售予林得茂；李苓英即自97
      年9月起至99年1月18日止，在臺北地區以儲值點數4成至5
      成之價格，向如附件一所示(紅字資料除外)之無資力者收
      購遊戲點數，再以6折之價格售予林得茂，在此期間內，
      每月可獲利10,000元至20,000元；簡志豪自98年6月起至9
      9年1月18日止，在桃園地區以儲值點數4成至5成之價格，
      向如附件二所示(紅字資料除外)之無資力者收購遊戲點數
      ，再以6折之價格售予林得茂，在此期間內，每月可獲利
      3,000元至4,000元；而簡志豪之同居女友黃郁庭雖明知前
      情，但仍於前述時間，基於幫助詐欺取財之犯意，幫助簡
      志豪從事收購遊戲點數之事；蘇清雄自98年2月起至99年1
      月18日止，在臺中地區以儲值點數4成至5成之價格，向如
      附件三所示(紅字資料除外)之無資力者收購遊戲點數，再
      以6折之價格售予林得茂，在此期間內，每月可獲利約10,
      000元。而葉光喜明知其無力繳付購買遊戲點數之電信帳
      單，竟基於幫助詐欺取財之犯意，於附件三所示(紅字資
      料除外) 之時間，以如附件三所示(紅字資料除外)之行動
      電話門號儲值共4,000元後，再以2,000元之代價售予蘇清
      雄；葉志遠自98年4月起至98年8月止，先與真實姓名不詳
      、自稱「董先生」之人配合遊戲點數之拍賣，其後自98年
      9月起至99年1月18日止，在花蓮、臺東地區以儲值點數4
      成至5成之價格，向如附件四所示(紅字資料除外) 之無資
      力者收購遊戲點數，再以6折之價格售予林得茂，在此期
      間內，每月可獲利1,000元至3,000；而李昭娟明知將行動
      電話SIM卡交予他人，恐被作為不法用途，竟基於幫助詐
      欺取財之犯意，在臺中市某處，將其所申辦之門號000000
      0000SIM卡1張，以800元之代價賣予真實姓名、年籍不詳
      之成年男子，嗣於98年10月7日，該男子即意圖為自己不
      法之所有，以李昭娟之前述門號購買智冠公司之「MY CA
      RD」點數共2,000元，且李昭娟及該男子均無繳付點數費
      用之意，致智冠公司不知有詐而仍給付點數。而因此取得
      之該等遊戲點數，嗣後即輾轉由林得茂取得，林得茂取得
      前述遊戲點數後，明知該等點數均係向無資力者所購得，
      隨時可能遭智冠公司停權，仍意圖為自己不法之所有，在
      其向露天拍賣網站所申請之「gooodgame 9999」拍賣帳戶
      ，以市價7折至8折之價格，出售該等遊戲點數，該段期間
      每月可獲利60,000元至70,000元，而劉家睿、楊凱傑分別
      於97年9月間、98年5月25日前某日，在露天拍賣網站上向
      林得茂購得遊戲點數各12,000元、3,600元後，於98年3月
      29日、同年5月25日發現所購買之遊戲點數遭凍結而不能
      使用，始知受騙。
(二)、又林得茂承上開詐欺取財之犯意，自97年7、8月間至98年
      12月間，由林得茂提供遊戲點數予葉維哲在網路上拍賣，
      每月並因此獲利10,000元、20,000元。而葉維哲、柯大鵬
      、劉友分別基於詐欺取財之個別犯意，由柯大鵬、劉友
      向無資力者收購遊戲點數，再轉售予葉維哲；柯大鵬自
      98年9月起至同年12月止，在臺中地區以儲值點數4成至5
      成之價格，向如附件五所示(紅字資料除外)之無資力者收
      購遊戲點數，再以6折之價格售予葉維哲，在此期間內，
      每月可獲利20,00 0元至30,000元；而劉友自98年8月起
      至99年1月止，在臺中地區以儲值點數4成至5成之價格，
      向如附件六所示(紅字資料除外)之無資力者收購遊戲點數
      ，再以6折之價格售予葉維哲，在此期間內，每月可獲利
      25,  000元至30,000元，而葉維哲收購柯大鵬、劉友提
      供之遊戲點數再行上網拍賣，每月可獲利20,000元至30,0
      00元。
(三)、其後曾在網路上向林得茂購買遊戲點數達12,000元之劉家
      睿，發現其購得之遊戲點數遭智冠公司凍結，經劉家睿在
      網路上向林得茂反應，林得茂答稱並未保證其點數安全，
      始發現受騙，並上網給予負面評價；詎料林得茂竟於98年
      4月5日，傳送7500多通內容為「你是笨豬、白癡、你老母
      機八也會被鎖」、「準備接律師信吃官司及吃子...」等
      粗鄙文字之簡訊予劉家睿，劉家睿遂報警處理；警方據報
      後即報請臺灣臺中地方法院檢察署署檢察官指揮偵查查悉
      上情後起訴。
三、處罰條文：
    刑法第339條第1項、第30條第1項前段、第47條第1項、第41
    條第1項前段、第74條第1項第1款。
四、附記事項：
(一)、被告李苓英、蘇清雄、葉志遠、葉維哲、劉友、葉光喜
      願分別賠償智冠公司38,000元、89,350元、76,000元、20
      ,000元、128,100元、10,000元，及被告簡志豪、黃郁庭
      願連帶賠償智冠公司7,000元，及智冠公司願拋棄對被告
      李昭娟之損害賠償請求權，此有本院99年度司中調字第16
      02、1598、1588、1601、1603、1604、1600、1760、1761
      號調解程序筆錄等件在卷可稽。
(二)、扣案之被告李苓英所有之電信公司門號申請單等相關資料
      1大份、筆記本5本、廣告單1張、行動電話2支、SIM卡20
      張，均係被告李苓英供本案犯罪所用之物，及扣案之被告
      簡志豪所有筆記本1本、電話門號申請書等相關資料壹大
      份、威寶電信說明書1本、SIM卡8張、UTEC牌行動電話2支
      ，均係被告簡志豪供本案犯罪所用之物，扣案之黃郁庭所
      有之雜記4張、記事本1本、SIM卡10張、手機SIM卡領取同
      意書1張、廣告手稿1張，均係被告黃郁庭供本案犯罪所用
      之物，及扣案之被告蘇清雄所有之行動電話7支、SIM卡29
      張、記憶卡1張、橡皮章2個、記事本1本、文件夾1本、SI
      M卡清單4張、買賣契約書1盒、SIM卡號清單1張、客戶問
      答篇3張、廣告資料單等相關資料1大份，均係被告蘇清雄
      供本案犯罪所用之物，扣案之被告葉志遠所有之門號申請
      書等相關資料1大份、空白手機及SIM卡領取切結書1大份
      、筆記本1本、NOKIA牌1650型行動電話、ERER牌行動電話
      各1支、SIM卡40張、SIM塑膠空片3片，均係被告葉志遠供
      本案犯罪所用之物，扣案之被告葉維哲所有之申請書等相
      關資料1份、行動電話2支、SIM卡2張、行動網卡1支均沒
      收均係被告葉維哲供本案犯罪所用之物，扣案之被告劉友
      所有之行動電話5支、SIM卡37張、門號申請資料表等相
      關資料1大份、電腦主機1臺，均係被告劉友供本案犯罪
      所用之物，爰均依刑法第38條第1項第2款之規定諭知沒收
      之；其餘扣案被告李苓英所有電腦設備(筆記型電腦1臺)
      ，扣案之被告簡志豪所有之筆記型電腦1臺、小型筆記型
      電腦1臺、電子產品(充電器) 3個、行動電話3支，扣案之
      被告黃郁庭所有之行動電話3支、印章4個，扣案之被告蘇
      清雄所有之隨身碟1支、隨身硬碟1個、筆記型電腦1臺、
      電腦螢幕3臺、郵局提款卡1張，扣案之被告葉志遠所有之
      金融卡1張、NOKIA牌6100型行動電話1支、現金8,400元，
      扣案之葉維哲所有之存摺2本，查無證據足資證明係被告
      李苓英等人供本案犯罪所用、所得之物，且均非違禁物，
      爰均不予宣告沒收，附此敘明。
五、協商判決除有刑事訴訟法第455條之4第1項第1款於本訊問程
    序終結前，被告撤銷協商合意或檢察官撤回協商聲請者；第
    2款被告協商之意思非出於自由意志者；第4款被告所犯之罪
    非第455條之2第1項所定得以協商判決者；第6款被告有其他
    較重之裁判上一罪之犯罪事實者；第7款法院認應諭知免刑
    或免訴、不受理者情形之一，及違反同條第二項「法院應於
    協商合意範圍內為判決；法院為協商判決所科之刑，以宣告
    緩刑或二年以下有期徒刑、拘役或罰金為限」之規定者外，
    不得上訴。
六、如有上開可得上訴情形，得自收受宣示判決筆錄送達之日起
    10日內，向本院提出上訴書狀，上訴於第二審法院。
中    華    民    國    99    年    8    月    27     日
                              書記官  謝明倫
                刑事第三庭    法  官  楊曉惠
上正本證明與原本無異。
                              書記官  謝明倫
中    華    民    國    99    年    8    月    27     日

司法院資訊處製作；財團法人民間司法改革基金會備份。
